Inventaris van het Secretariaatsarchief van de Kamer van Koophandel en Fabrieken in Leiden/ Kamer van Koophandel en Fabrieken voor Rijnland, 1816-2007 (2010)
Nationaal Archief, Den Haag
Kamer van Koophandel Rijnland, Secretariaatsarchief
KvK Rijnland, Secretariaat
1816-2007
37296
23.60 meter; 802 inventarisnummers.
Het oudste archiefmateriaal bevat normale geschreven, getypte en gedrukte documenten.
Nationaal Archief, Den Haag
Kamer van Koophandel en Fabrieken voor Leiden, tot 1926 Kamer van Koophandel en Fabrieken voor Rijnland, sinds 1926
Het archief bevat alle vanaf 1816 overgebleven archiefstukken, die in aanmerking zijn gekomen voor bewaring. Dit betreft neerslag over de organisatie, van het Algemeen en Dagelijks Bestuur, commissies, stuurgroepen en werkgroepen. Daarnaast bevat het archief oude stukken die zijn geschaard onder het kopje ‘stukken van algemene aard’. Vervolgens zijn er stukken te vinden over personeel, financiële zaken, verantwoording en toezicht en huisvesting. Een omvangrijk gedeelte van het archief bevat de neerslag van de uitvoering van taken (wetsuitvoering en de stimulering van de regionale economie). Als laatste bevat het archief publiciteit, voorlichting en communicatie. Ook zijn er stukken bewaard van de samenwerkende Kamers en gedeponeerd archief.
Archiefvorming
Geschiedenis van de archiefvormer
Geschiedenis
Hoewel keizer Napoleon al in 1812 een decreet uitgaf voor de totstandkoming van ‘une chambre consultative de manufactures, fabriques, arts et métiers, dans la ville Leyde’, is hier geen uitvoering aan gegeven en kwam de ‘Kamer van Koophandel en Fabryken in Leyden pas werkelijk in 1816 onder koning Willem I tot stand.
Sinds haar oprichting zetelt de Kamer in Leiden en vanaf 1925 op het huidige adres op de Stationsweg. Vanaf 1926 wordt in de notulen gesproken over de nieuwe naam van de Kamer, de Kamer van Koophandel en Fabrieken voor Rijnland te Leiden. Steeds meer gemeenten worden onderdeel van deze Kamer.
In de jaren ’60 bestaat het werkgebied van de Kamer van Koophandel en Fabrieken voor Rijnland uit de gemeenten Alkemade, Alphen, Benthuizen, Hazerswoude, Hillegom, Katwijk, Koudekerk aan den Rijn, Leiden, Leiderdorp, Leimuiden, Lisse, Nieuwkoop, Noordwijk, Noordwijkerhout, Oegstgeest, Rijnsaterwoude, Rijnsburg, Sassenheim, Ter Aar, Valkenburg, Voorhout, Voorschot, Warmond, Woubrugge, Zevenhoven en Zoeterwoude.
Door de jaren heen is er, naast uitbreiding, als gevolg van fusies ook sprake van inkrimping. In 1997 spreekt men van een fusie met de Kamer Midden-Holland. De regio Rijnland en de Kamer zullen intact blijven, maar worden uitgebreid met nieuwe gemeenten. In 1998 is door het herstructureringsproces van de Kamers van Koophandel, het aantal Kamers dan teruggebracht van 36 naar 21. Het werkgebied wordt dit jaar echter uitgebreid met de gemeente Boskoop en Bodegraven, en de Rijnlandse Kamer biedt medewerking om een fusie tussen de Kamers Gouda en Rotterdam mogelijk te maken.
De Kamers van Koophandel gaan binnen een sterke netwerkstructuur steeds meer als ‘concern’ opereren. Ontwikkelingen in de automatisering dragen hieraan bij. In 1997 treedt een nieuw Handelsregister in werking. Deze biedt mogelijkheden voor elektronische gegevensopslag en aanbod van handelsregisterinformatie via het internet.
De Kamers van Koophandel gaan binnen een sterke netwerkstructuur steeds meer als ‘concern’ opereren. Ontwikkelingen in de automatisering dragen hieraan bij. In 1997 treedt een nieuw Handelsregister in werking. Deze biedt mogelijkheden voor elektronische gegevensopslag en aanbod van handelsregisterinformatie via het internet. In 2003 wordt de elektronische handtekening aan het elektronisch uittreksel van het handelsregister toegevoegd en in 2004 worden alle gegevens van de Kamers van Koophandel samengebracht in een centrale database: het centraal digitaal handelsregister (CDHR).
Organisatiestructuur
De organisatie van de Kamer van Koophandel bestaat o.a. uit een Algemeen en Dagelijks Bestuur, commissies en werkgroepen. De vergaderingen der Kamer dragen zorg voor de uitvoering van de haar bij Wet opgedragen taken, benoeming van bestuursleden, instelling en samenstelling van commissies, vaststelling van de rekening en verantwoording, vaststelling van de begroting, bepaling van het standpunt van de Kamer betreffende zaken die als belangrijk kunnen worden aangemerkt, en ten aanzien waarvan het standpunt van de Kamer niet uit de als regel gevolgde beleidslijn voortvloeit.
De commissies dragen zorg voor concrete doelstellingen, zoals geformuleerd in een beleidsplan en ze rapporteren de voortgang aan het Bestuur van de Kamer. Tevens vindt er regelmatig rapportage plaats aan de Algemene Ledenvergadering. Het Bestuur van de Kamer is verantwoordelijk voor het naar buiten brengen van beleidsstandpunten.
De diverse commissies van de Kamer zijn ingedeeld in vier sectoren: beleidsadvisering, voorlichting, informatiebeheer en uitvoering van wettelijke taken.
In de periode 1975-1981 is de verdeling van commissies over de verschillende sectoren als volgt:
Sector beleidsadvisering (1):
Commissie Planregio I (Bollenstreek)
Commissie Planregio II (Rijnstreek-West)
Commissie Planregio III (Rijnstreek-Oost)
Commissie Infrastructuur (vervoer en verkeer)
Sector Voorlichting (2):
Commissie Voorlichting
Commissie Milieu
Commissie Regionale energie (i.s.m. kamer Gouda)
Commissie Prijsuitreiking
Commissie Onderwijs
Sector Informatiebeheer en verwerking (3):
Commissie Informatiebeheer en verwerking
Sector Uitvoering Wettelijke Taken (4):
Commissie Uitverkopen
Commissie Ontgrondingen
Commissie Bedrijfsruimten
Commissie Handelregister
Commissie Makelaardij
Eenmaal per vier jaar wordt tijdens de ledenvergadering de samenstelling van de Kamer vernieuwd. Er wordt gestreefd naar een juiste afspiegeling van het regionale bedrijfsleven in de ledenvergadering, die borg moet staan voor de brede blik van de Kamer en voor een objectieve en evenwichtige besluitvorming. Vanaf 1998 wordt de samenstelling van de Ledenvergadering, Algemeen Bestuur genoemd.
Taken
De Kamer behartigt de belangen van het bedrijfsleven en geeft uivoering aan wetten. Dit komt neer op drie hoofdtaken:
uitvoering van economische wetten (handelsregister en vestigingswetten),
geven van voorlichting en advies aan gevestigde en startende ondernemers,
geven van beleidsadviezen aan overheden over economische ontwikkeling: problemen van o.m. infrastructurele aard, bestemmingsplannen in een bepaald gebied, milieu-energievraagstukken en vraagstukken op het gebied van de regionale economie.
In de jaren ’90 ligt de stimulering van de regionale economie door de Kamer van Koophandel Rijnland vooral op het vlak van economische ontwikkeling op en rond de luchthaven Schiphol. De Kamer wil dat de regio Rijnland een toegangspoortfunctie handhaaft en uitbreidt. Hierbij kan worden gedacht aan ruimtelijke ontwikkelingsassen als Hillegom-Lisse-Sassenheim, langs de A44, de as Leiden-Schiphol, langs de A4, de as Katwijk-Leiden-Aphen-Bodegraven, langs de A11 en de as Alphen-Schiphol-Lisse/Hillegom langs de N207. Dit soort ontwikkelingen conflicteren met het Groene-Hart-Beleid. Daarom wordt er ook veel aandacht besteed aan milieuproblematiek.
De Kamer rekent het tot haar taak om het beroepsonderwijs en het bedrijfsleven meer tot elkaar te brengen. Daarom richt de Kamer zich ook op de Rijnlandse kennisinfrastructuur. Vanaf de jaren ’80 is het transferpunt actief, een instituut dat is opgericht door de Kamer en de Rijksuniversiteit, ter bevordering van een kennisinfrastructuur. Ook de contacten met het European Space Research and Technology Centre (ESTEC) worden benut.
Verder is men in deze jaren ook druk met de voorbereidingen op de Euro, met de naderende eeuwwisseling en het zogenaamde millenniumprobleem.
Geschiedenis van het archiefbeheer
Delen van het oudste archief zijn verloren gegaan. Uit een vergadering uit 1918 blijkt dat “het oudste der verslagen onze kamer ontbreekt. Indertijd is dit afgedaan aan de Burgemeester, van wie ’t niet meer is terug ontvangen”. Ook in 1929 is in de notulen opgenomen dat “een gedeelte van het oude archief, voorzover dit nog was opgeborgen op de zolders van het stadhuis, was verbrand”.
De verwerving van het archief
Het archief is krachtens bepalingen van de Archiefwet overgebracht.
Inhoud en structuur van het archief
Aanwijzingen voor de gebruiker
Openbaarheidsbeperkingen
Volledig openbaar.
Materiële beperkingen
Het archief kent geen beperkingen voor het raadplegen van stukken als gevolg van slechte materiële staat.
Aanvraaginstructie
Openbare archiefstukken kunnen online worden aangevraagd en gereserveerd. U kunt dit ook via de terminals in de studiezaal van het Nationaal Archief doen. Om te kunnen reserveren dient u de volgende stappen te volgen:
U maakt een profiel aan op www.gahetna.nl, en logt vervolgens in
Via de archiefinventaris (alleen de beschrijvingen met rode nummers) selecteert u het gewenste archiefstuk door op de knop 'Reserveren' te klikken
In het volgende scherm geeft u aan op welke dag u het archiefstuk wilt inzien
Indien u zich bevindt in de studiezaal en een tafelnummer heeft ontvangen kunt u dit nummer vermelden. Als u geen tafelnummer heeft kunt u tafelnummer 777 laten staan
Vervolgens bevestigt u uw reservering door deze te versturen.
Verwant materiaal
Beschikbaarheid van kopieën
De inventarisnummers van dit archief zijn niet in kopievorm beschikbaar.
Beschrijving van de series en archiefbestanddelen
- Organisatie, 1.
  - Bestuur, 1.1.
    - Agenda's en verslagen/vergaderstukken van de vergaderingen van het Algemeen bestuur, 1816 - 1966, 1997-2001.; 1-17
      Agenda's ontbreken soms. Tot en met 1966 alleen agenda's en verslagen, vanaf 1997 agenda's en vergaderstukken
      - 1816 - 1843, mei 23, 1
      - 1843, mei 30 - 1852, juni 1, 2
      - 1852, juni 6 - 1862, januari, 3
      - 1862, februari - 1886, 4
      - 1887 - 1926, januari, 5
      - 1926, februari - 1933, 6
      - 1934 - 1936, 7
      - 1937 - 1939, 8
      - 1940 - 1949, 9
      - 1951 - 1955, 10
      - 1956 - 1960, 11
      - 1961 - 1965, 12
      - 1966, 13
      - 1997 - 1998, 14
      - 1999, 15
      - 2000, 16
      - 2001, 17
    - Presentielijsten van vergaderingen, alsmede agenda's, 1922 - 1959; 18
    - Benoemingen van de leden van het algemeen bestuur, 1950 - 1998.; 19-22
      - 1950 - 1957, 19
      - 1958 - 1960, 20
      - 1984 - 1992, 21
      - 1993 - 1998, 22
    - Notitie over het beleid inzake benoemingen van leden, 1987; 23
    - Reglementen van orde, 1852-1963.; 24
    - 'Instructie voor den Secretaris', ca 1900.; 25
    - Agenda voor de openbare vergadering van 19 mei 1922, 26
    - Stukken betreffende benoeming, viering van het zilveren jubileum en uit dienst treden van de secretaris P.G. Knibbe, alsmede publicaties van zijn hand, 1922 - 1969.; 27
    - Agenda's, verslagen en vergaderstukken van de Bureauvergaderingen, 1951 - 2001.; 28-60
      - 1951 - 1956, 28
      - 1957 - 1959, 29
      - 1960 - 1962, 30
      - 1963 - 1970, 31
      - 1976 - 1977, 32
      - 1978, 33
      - 1979, 34
      - 1980, 35
      - 1981, 36
      - 1982, 37
      - 1983, augustus - december, 38
      - 1983, januari - juni, 39
      - 1984, 40
      - 1985, 41
      - 1986, februari - oktober, 42
      - 1986, november - december, 43
      - 1987, 44
      - 1988, 45
      - 1989, 46
      - 1990, 47
      - 1991, januari - augustus, 48
      - 1991, september - december, 49
      - 1992, januari - juli 30, 50
      - 1992, juli 30 - december, 51
      - 1993, januari - mei, 52
      - 1993, juni - december, 53
      - 1994, 54
      - 1995 - 1996, 55
      - 1995 - 2000, 56
      - 1997, 57
      - 1998 - 1999, 58
      - 2000-2001, 59
      - 2001, augustus - 6 augustus 2002, 60
    - Verslagen van de Nieuwjaarsvergaderingen, 1955 - 1957.; 61
    - Agenda's, verslagen en vergaderstukken van de Ledenvergadering, 1966 - 2000.; 62-84
      - 1966 - 1970, 62
      - 1973 - 1979, 63
      - 1980, 64
      - 1981, 65
      - 1982, januari - juni, 66
      - 1982, juli - december, 67
      - 1983, 68
      - 1984, 69
      - 1985, 70
      - 1986, 71
      - 1987, januari - augustus, 72
      - 1987, september - december, 73
      - 1988, 74
      - 1989, 75
      - 1990, 76
      - 1991, 77
      - 1992, 78
      - 1993, 79
      - 1994, 80
      - 1995, 81
      - 1996, 82
      - 1997 - 1998, 83
      - 1999 - 2000, 84
    - Reacties op het overlijden van B.D. Arentshorst, P.G. Knibbe en J.J.G. van Hoek, 1969 - 1970.; 85
    - Samenstelling van de Kamer van Koophandel, 1972 - 2001.; 86-90
      Met hiaten
      - 1972 - 1976, 86
      - 1984 - 1989, 87
      - 1993-1996, 88
      - 1996, 89
      - 1998 - 2001, 90
    - Bestuursreglement, 1997.; 91
  - Personeel, 1.2.
    - Rapporten ''Jaaroutput Mutatiebalansen' met tellingen en tabellen van het aantal inschrijvingen en werkzame personen per vestiging, 1989 - 2000.; 92-102
      - 1989, 92
        Bevat alleen deel 2: tabellen, deel 1: de tellingen ontbreken.
      - 1990, 93
      - 1992, 94
      - 1993, 95
      - 1994, 96
      - 1995, 97
      - 1996, 98
      - 1997, 99
      - 1998, 100
      - 1999, 101
      - 2000, 102
    - Verslag van de officiële bijeenkomst voor personeel en directie van de Kamer van Koophandel en Fabrieken voor Rijnland, 1997.; 103
    - Financieel beheer, 1.2.1.
      - Begrotingen, 1922, 1942 - 1998.; 104-113
        - 1922, laatste 9 maanden, 104
        - 1942 - 1950, 105
        - 1951 - 1960, 106
        - 1961 - 1970, 107
        - 1971 - 1980, 108
        - 1981 - 1982, 109
        - 1983, 110
        - 1984 - 1986, 111
        - 1987 - 1996, 112
        - 1997 - 1998, 113
      - Balansen en de jaarrekeningen, 1942 - 1999.; 114-125
        - Balansen, 1942 - 1943, 114
        - Balansen en jaarrekeningen, 1945 - 1961, 115
        - Balansen en jaarrekeningen, 1962 - 1970, 116
        - Jaarrekeningen, 1981 - 1986, 117
          Het jaar 1983 is niet aanwezig
        - Jaarrekeningen, met accountantsrapporten, 1992 - 1993, 118
        - Jaarrekening, 1994, 119
        - Jaarrekening 1997, met jaarrekening 1998 van Stichting Rijnland Mobiel, 120; 1997 - 1998
        - Financiële verslagen, 1998 - 1999, 121
        - Jaarrekening, 1986, 122
        - Jaarrekening, 1995, 123
        - Jaarrekening, 1996, 124
        - Jaarrekeningen, 1971 - 1980, 1986 - 1996, 125
      - Declaratie van de bombardementsschade aan kantoorgebouwen van de Kamer, 1945 - 1956.; 126
      - Nota 'Bureaux voor Controle en Advies', 1953.; 127; 1 band
      - Besluiten van het Ministerie van Economische Zaken betreffende de goedkeuring van de inkomsten en uitgaven, 1982 - 1987.; 128
    - Administatie, verantwoording en toezicht, 1.2.2.
      - Register op het archief, 1816 - 1870.; 129
      - Jaarverslagen, 1890 - 2000.; 130-142
        - 1940 - 1941. Met inleiding, 1940 - 1944, 130
        - 1890 - 1901, 131
        - 1902 - 1905, 132
        - 1906 - 1909, 133
        - 1910 - 1919, 134
        - 1920 - 1929, 135
        - 1930 - 1939, 136
        - 1940 - 1941, 1945 - 1949, 137
        - 1950 - 1959, 138
        - 1960 - 1969, 139
        - 1971 - 1979, 140
        - 1980 - 1989, 141
        - 1990 - 2000, 142
      - Ingekomen en minuten (doorslagen, kopieën) van uitgaande brieven, 1904 - 1970.; 143-178
        - 1904 - 1906, 1909, 143
        - 1904 - 1914, 144
        - 1921 - 1923, 145
        - 1921 - 1924, 146
        - Deel I, 1925 - 1926, 147
          Import en export lokale ondernemers
        - Deel II, 1925 - 1926, 148
        - 1927, 149
        - 1927 - 1929, 150
        - 1928, 151
        - 1929, 152
        - Deel I, 1930, 153
        - Deel II, 1930, 154
        - Deel I, 1931, 155
          Import en export door lokale ondernemers
        - Deel II, 1931, 156
        - 1932, 157
        - 1933, 158
        - 1933 - 1934, 159
        - 1934, 160
        - 1934 - 1935, 161
          Touwfabriek Leiderdorp, vishandel regio Rijnland, handel met Zuid-Afrika
        - 1935, 162
        - mei 1935 - juni 1935, 163
        - mei 1935 - november 1935, 164
        - 1936, 165
        - 1937, 166
        - 1938 - 1939, 167
        - 1940 - 1941, 168
        - 1942 - 1944, 169
          Oorlogsmaatregelen
        - 1942 - 1945, 170
          Afschriften en circulaires
        - 1943 - 1956, 171
        - 1946, 172
        - 1946 - 1949, 173
        - 1947, 174
        - 1948 - 1970, 175
        - 1950 - 1951, 176
        - 1952 - 1968, 177
        - 1956 - 1959, 178
      - Jaarverslagen van de Kamer van Koophandel Hillegom, 1917 - 1919.; 179
      - Statistische gegevens van de Nederlandse Kamers van Koophandel en de Kamer van Koophandel Leiden, 1941 - 1985.; 180-181
        - 1941 - 1968, 180
        - 1969 - 1985, 181
      - Jaarverslagen van de Kamers van Koophandel in Zuid-Holland, 1942 - 1950.; 182-190
        - 1942, 182
        - 1943, 183
        - 1944, 184
        - 1945, 185
        - 1946, 186
        - 1947, 187
        - 1948, 188
        - 1949, 189
        - 1950, 190
      - Beleidsschets voor de komende jaren, 1983 - 1993.; 191-193
        - 1983, 191
        - 1987, 192
        - 1993, 193
  - Huisvesting, 1.3.
    - Taxatierapporten. Met bijlagen, 1938 - 1968.; 194
    - Verbouwing van het kantoorgebouw, 1952 - 1959.; 195
    - Nieuwbouw aan de Stationsweg te Leiden, 1963 - 1966.; 196-199
      - Nieuwbouwconcept en specificaties van de kosten, 1963, 196
      - Ingekomen en kopieën van uitgaande brieven, bestek en rekeningen, 1963 - 1964, 197
      - Bouwverslagen en bouwtekeningen, 1963 – 1965, 198
      - Verhuizing, 1963 - 1966, 199
  - Reorganisatie Kamers van Koophandel 1941-1963, 1.4.
    - Reorganisatieplan, 1941.; 200
    - Ingekomen en doorslagen en kopiëen van uitgaande brieven, 1946 - 1949, 1961 - 1963.; 201-202
      - 1946 - 1949, 201
      - 1961 - 1963, 202
    - Brief aan de Tweede Kamer betreffende de publieksrechtelijke bedrijfsorganisatie, 1948.; 203
    - Brief aan de Tweede Kamer betreffende rechtsherstel voor de autonome zelfstandige Kamers van Koophandel, 1949.; 204
    - Reorganisatie van de Kamer van Koophandel, 1949.; 205; 1 band
    - Wet Kamers van Koophandel 1963, 1950-1963.; 206-208
      - Rapport over de wenselijkheid en de inhoud van een wijziging van de wet, 1950, 206
      - Ingekomen en kopieën van uitgaande brieven, 1962-1963, 207
      - Commissie 'Wet op Kamers van Koophandel 1963', 1963, 208
- Taakuitoefening, 2.
  - Algemeen, 2.1.
    - Nota's en rapporten betreffende de publiekrechtelijke bedrijfsorganisatie, 1948, 1954, 1959 - 1963.; 209
    - Nota betreffende de positiebepaling en taakstelling van de Kamer, 1972.; 210
  - Commissies, 2.2.
    - Algemeen, 2.2.1.
      - Samenstelling van de commissies en namenlijsten, 1975 - 1984.; 211
    - Sector beleidsadvisering, 2.2.2.
      - Ingekomen stukken, 1920 - 1921.; 212
      - Verslagen van conferenties, 1924 - 1933.; 213; 1 band
      - Agenda's, verslagen en vergaderstukken van de commissies Planregio 1-2-3, Infrastructuur en Distributie Planologie, 1976 - 1992.; 214-226
        - 1976, juni - december, 214
        - 1977, 215
        - 1979, februari - juni 13, 216
        - 1979, juni 17 - december, 217
        - 1980, januari - maart 16, 218
        - 1980, maart 17 - september 29, 219
        - 1980, september 30 - december, 220
        - 1981, januari - juni 24, 221
        - 1981, juni 25 - december, 222
        - 1982, 223
        - 1983, 224
        - 1984 - 1986, 225
        - 1992, 226
      - Agenda's en vergaderstukken van de Commissie Distributie-Planologie, 1976 - 2000.; 227-238
        - 1976 - 1977, 227
          Betreft alleen verslagen
        - 1983, 228
        - 1984, 229
        - 1985, 230
        - 1986, 231
        - 1987, 232
        - 1988, 233
        - 1992, 234
        - 1993, 235
        - 1994, 236
        - 1995, 237
        - 1996 - 2000, 238
      - Agenda's, verslagen en vergaderstukken van de Commissie Planregio 2, 1977 - 1995.; 239-247
        - 1977, 239
        - 1986, 240
        - 1987, 241
        - 1988, 242
        - 1990, 243
        - 1991, 244
        - 1992, 245
        - 1993, april - 1995, 246
        - 1993, januari - maart, 247
      - Commissie Infrastructuur, Agenda's en vergaderstukken, 1978 - 1994.; 248-257
        - 1978, 248
        - 1982 - 1983, 249
        - 1984, 250
        - 1985, 251
        - 1986, 252
        - 1988, 253
        - 1989 - 1990, 254
        - 1991 - 1992, 255
        - 1993, 256
        - 1994, 257
      - Commissie Infrastructuur, Verslagen, 1985 - 1994.; 258-259
        - 1985, 258
        - 1988 - 1994, 259
      - Verslagen van de Commissie Distributie-Planologie, 1982 - 1995.; 260-261
        - 1982 - 1986, 260
        - 1987 - 1995, 261
      - Verslagen van de gecombineerde vergaderingen van de Commissies Planregio 2, Distributieplanologie en Infrastructuur, 1984 - 1993.; 262-266
        - 1984, 262
        - 1985, 263
        - 1986, 264
        - 1987, 265
        - 1988 - 1993, 266
      - Commissie Planregio 3, Verslagen van de vergaderingen, 1984 - 1995.; 267-270
        - 1984 - 1987, 267
        - 1988 - 1989, 268
        - 1990 - 1991, 269
        - 1992 - 1995, 270
      - Commissie Planregio 3, Agenda's en vergaderstukken, 1985 - 1991.; 271-275
        - 1985, 271
        - 1986, 272
        - 1987, 273
        - 1989, 274
        - 1990 - 1991, 275
      - Agenda's en vergaderstukken van de gecombineerde vergaderingen van de Commissies Planregio 2, Infrastructuur en Distributie Planologie, 1984 - 2000.; 276-278
        - 1984, 276
        - 1985, 277
        - 1998 - 2000, 278
      - Agenda's en vergaderstukken van de Commissies Planregio 3, Infrastructuur en Distributie Planologie, 1984 - 2000.; 279-290
        - 1984, 279
        - 1985, 280
        - 1986, 281
        - 1987, 282
        - 1988, 283
        - 1991, 284
        - 1992, 285
        - 1993, 286
        - 1994, 287
        - 1995, 288
        - 1996 - 1997, 289
        - 1998 - 2000, 290
      - Agenda en vergaderstukken van de Commissies Planregio 1, 2 en Distributieplanologie, 1987.; 291
      - Commissie Planregio 1, Verslagen, 1989 - 2000.; 292-293
        - 1989-1995, 292
        - 1996-2000, 293
      - Commissie Planregio 1, Agenda's en vergaderstukken, 1992 - 1998.; 294-296
        - 1992, 294
        - 1993-1995, 295
        - 1997-1998, 296
      - Agenda's, verslagen en vergaderstukken van de Overlegcommissie, 1991 -1996.; 297-298
        - Verslagen, 1991 - 1996, 297
        - Agenda's en vergaderstukken, 1992 - 1995, 298
      - Eindrapport van de Commissie Beleid en Organisatie, 1993.; 299
      - Advies van de Commissie Gebiedsindeling, 1996.; 300
    - Sector Voorlichting, 2.2.3.
      - Notulenboek van de Commissie voor Vervoer, Post en Telegrafie, 1930 - 1935.; 301
      - Agenda's, verslagen en vergaderstukken van de Commissie Onderwijs, 1970 - 1996.; 302-305
        - 1970 - 1996, 302
        - 1986 - 1988, 303
        - 1989 - 1990, 304
        - 1991- 1996, 305
      - Agenda's, verslagen en vergaderstukken van de Regionale Energie Commissie, 1975 - 1997.; 306-312
        - Verslagen, 1975 - 1995, 306
        - 1979, 307
        - 1984 - 1988, 308
        - 1991 - 1992, 309
        - 1993, 310
        - 1994 - 1995, 311
        - 1996 - 1997, 312
      - Commissie Voorlichting, Agenda's en vergaderstukken, 1976 - 2000.; 313-319
        - 1976 - 1977, 313
        - 1979, 314
        - 1980 - 1983, 315
        - 1984 - 1986, 316
        - 1987 - 1988, 317
        - 1994 - 1995, 318
        - 1996 - 2000, 319
      - Commissie Voorlichting, Verslagen van de vergaderingen, 1976 - 2000.; 320-323
        - 1976 - 1982, 320
        - 1983 - 1986, 321
        - 1987 - 1995, 322
        - 1996 - 2000, 323
      - Agenda's, verslagen en vergaderstukken van de Provinciale Commissie Milieuhygiëne, 1978 - 1979.; 324
      - Agenda's, verslagen en vergaderstukken van de Commissie Milieu, 1980 - 1997.; 325-340